【裁判字號】    90,易,268
【裁判日期】    900329
【裁判案由】    偽造文書
【裁判全文】
臺灣屏東地方法院刑事判決                            九十年度易字第二六八號
    公  訴  人  臺灣屏東地方法院檢察署檢察官
    被      告  甲○○
右列被告因偽造文書案件，經檢察官提起公訴（九十年度偵字第一一一八號），本院
判決如左：
    主  文
甲○○偽造署押，足以生損害於公眾及他人，累犯，處有期徒刑壹年。
扣案八十八年九月十九日之警、偵訊筆錄及權利告知書及逮捕通知書內偽造之「王慶
章」署押各壹枚均沒收。
    事  實
一、甲○○曾因案受有期徒刑之執行，於八十五年五月二十七日假釋出獄，詎仍不知
    悔改，其出獄後仍再犯有侵占及違反麻醉藥品管理條例、毒品危害防制條例等案
    件，其中違反毒品危害防制條例案件部分，經台灣屏東地方法院檢察署合法傳喚
    後，因未依規定到庭應訊，遭該署予以通緝後，仍不知悔改，復基於意圖為自己
    不法所有之犯意，於八十八年九月十九日凌晨三時十五分許，在屏東縣林邊鄉鎮
    ○村○○路廿八號之乙○○住處旁，乘他人不注意之際，竊取乙○○所有之鋁網
    兩片、鋁條九條，價值約新台幣（下同）三千五百元，得手後，將前揭所竊得之
    物置於其所駕駛未懸掛車牌之自用小貨車上面，嗣於同日凌晨三時五十五分許，
    為前往上揭處所巡邏之警員當場查獲（其涉犯竊盜罪嫌部分已另行起訴），惟甲
    ○○因知悉自己業遭通緝，為規避刑責，竟於同日凌晨四時五十分許之屏東縣警
    察局東港分局林邊分駐所之警訊，及同日上午十一時十分許之該署內勤檢察官偵
    訊時，均冒用其弟王慶章之名應訊，並於該警、偵訊筆錄、權利告知書及逮捕通
    知書上，擅自偽造「王慶章」之簽名，主張係由王慶章本人接受訊問，並詳閱筆
    錄內容無誤，及收受該告知書、通知書，使王慶章本人產生遭刑事訴追之危險性
    ，足生損害於王慶章及警察、檢察官對刑事案件偵查結果之正確性。迨該署於八
    十八年十月十二日傳訊王慶章時，始知悉上開冒名應訊及偽造警訊筆錄之簽名及
    署押之情事。
二、案經臺灣屏東地方法院檢察署檢察官自動檢舉偵查起訴。
    理  由
一、右開事實，業據被告甲○○坦承不諱，並有其所偽簽「王慶章」簽名及捺指印之
    警、偵訊筆錄，及內政部警政署刑事警察局於八十九年三月十四日以（八九）刑
    紋字第二八八０五號函所檢附之指紋鑑定書各一份附卷可稽。本件事證明確，被
    告犯行應堪認定。
二、核被告所為，係犯刑法二百十七條第一項之偽造署押罪。又被告雖先後多次偽造
    署押，然均係於同一案件中，利用相同之機會，偽造並行使同一人之簽名，侵害
    一個法益，顯係基於單一犯意之接續犯罪行為，應以單純一罪論。再被告前因違
    反麻醉藥品管理條例案件，於八十七年三月四日凌晨一時四十分許，在屏東縣內
    埔鄉地○路十四巷巷口為警查獲，被告亦在警察及檢察官偵訊中，以其弟王慶章
    之名應訊，並於警、偵訊筆錄及尿液送驗受檢人真實姓名代號對照表、權利告知
    書及逮捕通知書上，擅自偽造「王慶章」之簽名，該案嗣經台灣高等法院高雄判
    決有期徒刑七月，有該判決書附卷供參，惟與本案並無連續犯關係。爰審酌被告
    有多項前科，此有其前科表足稽，素行不佳、犯罪之動機、所用之手段為再次冒
    用其弟名義應訊，並偽造其弟之簽名、所生危害及其犯後坦承犯行等一切情狀，
    量處如主文所示之刑。至被告於八十八年九月十九日警、偵訊筆錄、權利告知書
    及逮捕通知書內偽造之「王慶章」署押共各枚，依刑法第二百十九條之規定均應
    沒收。
中      華      民      國      九十      年      三      月  二十九    日
                                          法  官    蔡虔霖
右正本證明與原本無異。
對於本判決如有不服應於收受送達後十日內向本院提出上訴書狀上訴於台灣高等法院
高雄分院並按他造當事人之人數附具繕本。
                                          書記官   謝天祥
中      華      民      國      九十      年      三      月  二十九    日
附錄本案論罪科刑法條：
附錄論罪法條：
中華民國刑法第二百一十條
 (偽造變造私文書罪)
偽造、變造私文書，足以生損害於公眾或他人者，處五年以下有期徒刑。
中華民國刑法第二百一十六條
 (行使偽造變造或登載不實之文書罪)
行使第二百十條至第二百十五條之文書者，依偽造、變造文書或登載不實
事項或使登載不實事項之規定處斷。


司法院資訊處製作；財團法人民間司法改革基金會備份。
